# 持股平台企业的会计处理

提问人：学无止境 cui 时间：2018-04-26 23:56:25
现审计一家合伙企业，该合伙企业持有某上市公司（甲公司）股票，将甲公司股票向证券公司质押后获取资金后，支付给各合伙人用于在二级市场增持甲公司股票以稳定股份，或投资于其他公司。后期也是由合伙人将出售股票收到的资金或收益付给合伙企业归还质押借款本金和利息。请问对该合伙企业来说，将持有甲公司股票质押后收到的资金该做何会计处理，支付给合伙人后又做何处理？

回答人：chenyiwei
是否资金支付给合伙人后，投资决策由各合伙人自行作出，投资盈亏也是各合伙人自己享有或负担？如果是，则该合伙企业本质上就是一个资金拆借的转贷平台。

提问人：学无止境 cui 时间：2018-04-28 00:16:31
是的，陈老师！该合伙企业将质押借款收到的资金支付给各合伙人后，由各合伙人自行投资和决策。针对这种情况，该合伙企业收到质押借款如何会计处理？付给合伙人后又如何处理？

回答人：chenyiwei
取得质押借款确认为借款；转借给合伙人时确认为对各合伙人的债权。

提问人：学无止境 cui 时间：2018-05-03 17:23:08
陈老师，前几天在论坛里翻到您之前解答的关于有限合伙企业的报表格式问题，提到参照《证券投资基金会计核算业务指引》里的报表格式，但是里面的报表只有资产负债表、利润表和所者权权益变动表，并没有现金流量表。是否有限合伙企业不需要编制现金流量表的？

回答人：chenyiwei
并无规定合伙企业可以不编制现金流量表。